bg-BG: Стил на платното за уиндсърф: Универсален; Начинаещи; Фойл; Фрирейс; Фрирайд; Фристайл; Слалом; Скорост; Вълни; Друго
sl-SI: Stil jadra za jadranje na deski: Vsestransko; Začetniki; Foil; Freerace; Freeride; Freestyle; Slalom; Hitrost; Valovi; Drugo
vi: Kiểu dáng buồm lướt sóng: Toàn diện; Người mới bắt đầu; Cánh ngầm (Foil); Đua tự do (Freerace); Trượt tự do (Freeride); Thể hiện kỹ năng (Freestyle); Trượt zíc zắc; Tốc độ; Lướt sóng; Khác
en: Windsurfing sail style: All-round; Beginner; Foil; Freerace; Freeride; Freestyle; Slalom; Speed; Wave; Other
it: Stile della vela da windsurf: All-round; Principianti; Foil; Freerace; Freeride; Freestyle; Slalom; Speed; Wave; Altro
hu: Szörfdeszka vitorla stílusa: All-round; Kezdő; Foil; Freerace; Freeride; Freestyle; Szlalom; Sebesség; Wave; Egyéb
es: Estilo de vela de windsurf: Polivalente; Principiante; Foil; Freerace; Freeride; Freestyle; Eslalon; Velocidad; Olas; Otro
zh-CN: 帆板风帆样式: 全能; 初学者; 水翼; 自由竞速; 自由骑行; 自由式; 障碍滑水; 速度; 冲浪; 其他
fi: Purjelautailun purjeen tyyli: Yleiskäyttö; Aloittelija; Foil; Freerace; Freeride; Freestyle; Slalom; Nopeus; Wave; Muu
zh-TW: 風帆樣式: 全能; 初學者; 水翼; 自由競速; 自由滑行; 花式; 迴轉競速; 競速; 衝浪; 其他
th: สไตล์การแล่นเรือวินด์เซิร์ฟ: ออลราวด์; ผู้เริ่มต้น; ฟอยล์; ฟรีเรซ; ฟรีไรด์; ฟรีสไตล์; สลาลอม; ความเร็ว; โต้คลื่น; อื่นๆ
ru: Стиль паруса виндсерфинга: Универсальный; Для начинающих; Фойл; Фрирейс; Фрирайд; Фристайл; Слалом; Скоростной; Вейв; Другое
nl: Stijl windsurfzeil: Allround; Beginner; Foil; Freerace; Freeride; Freestyle; Slalom; Speed; Wave; Overige
pt-BR: Estilo de navegação do windsurf: All-round; Iniciante; Foil; Freerace; Freeride; Freestyle; Slalom; Speed; Wave; Outro
ja: ウィンドサーフィンセールスタイル: オールラウンド; 初心者; フォイル; フリーレース; フリーライド; フリースタイル; スラローム; スピード; ウェーブ; その他
tr: Rüzgar sörfü yelken stili: Çok yönlü; Başlangıç seviyesi; Foil; Freerace; Freeride; Freestyle; Slalom; Hız; Dalga; Diğer
sk-SK: Štýl plachty na windsurfing: Univerzálne; Pre začiatočníkov; Foil; Freerace; Freeride; Freestyle; Slalom; Rýchlostné; Do vĺn; Iné
sv: Modell av vindsurfingsegel: Allround; Nybörjare; Foil; Freerace; Freeride; Freestyle; Slalom; Speed; Våg; Övrigt
pl: Styl żagla windsurfingowego: Wszechstronny; Dla początkujących; Foil; Freerace; Freeride; Freestyle; Slalom; Speed; Wave; Inny
lt-LT: Burlentės burės stilius: Universalus; Pradedantiesiems; Foil; Freerace; Freeride; Freestyle; Slalomo; Greičio; Bangų; Kita
da: Sejlstil for windsurfing: All-round; Begynder; Foil; Freerace; Freeride; Freestyle; Slalom; Speed; Wave; Andet
cs: Styl plachty pro windsurfing: Univerzální; Pro začátečníky; Foil; Freerace; Freeride; Freestyle; Slalom; Rychlost; Wave; Jiné
nb: Stil for vindsurfing-seil: Allround; Nybegynner; Foil; Freerace; Freeride; Freestyle; Slalåm; Hastighet; Bølge; Annet
ko: 윈드서핑 세일 스타일: 올라운드; 초보자용; 포일; 프리레이스; 프리라이드; 프리스타일; 슬라롬; 스피드; 웨이브; 기타
pt-PT: Estilo de vela de windsurf: Versátil; Iniciante; Foil; Freerace; Freeride; Freestyle; Slalom; Velocidade; Onda; Outro
de: Windsurfsegelart: Allround; Einsteiger; Foil; Freerace; Freeride; Freestyle; Slalom; Speed; Wave; Sonstige
fr: Style de voile de planche à voile: Polyvalent; Débutant; Foil; Freerace; Freeride; Freestyle; Slalom; Speed; Vague; Autre
el: Στυλ πανιού ιστιοσανίδας: All-round; Για αρχάριους; Foil; Freerace; Freeride; Freestyle; Σλάλομ; Ταχύτητας; Wave; Άλλο
ro-RO: Stil de velă pentru windsurfing: Universal; Începător; Foil; Freerace; Freeride; Freestyle; Slalom; Viteză; Val; Altele
hr-HR: Stil jedra za windsurfing: Univerzalno; Za početnike; Foil; Freerace; Freeride; Freestyle; Slalom; Brzina; Valovi; Ostalo